臺灣板橋地方法院刑事判決　　　　　　　96年度易字第1184號
公　訴　人　臺灣板橋地方法院檢察署檢察官
被　　　告　乙○○
上列被告因詐欺案件，經檢察官提起公訴（96年度偵字第8593號
），本院判決如下：
    主  文
乙○○犯詐欺得利罪，累犯，處拘役參拾日，如易科罰金，以新
臺幣壹仟元折算壹日。減為拘役壹拾伍日，如易科罰金，以新臺
幣壹仟元折算壹日。
    事  實
一、乙○○前於民國（下同）93年間，因毒品案件，經本院判處
    有期徒刑4 月確定，又因竊盜案，經臺灣桃園地方法院判處
    有期徒刑3 月確定，2 案經裁定應執行有期徒刑6 月確定，
    於94年3 月23日縮刑期滿執行完畢（構成累犯）。詎乙○○
    竟不知悔悟，意圖為自己不法之所有，明知自己並無資力搭
    乘計程車，仍於民國96年4 月14日凌晨4 時10分許，在臺北
    縣樹林市○○街○ 段22號前，攔下甲○○所駕駛之車號：01
    8-NF號計程車，要求甲○○將其載往臺北縣新莊市○○路之
    住處，途中乙○○要求甲○○往返臺北縣樹林市及新莊市之
    間2 趟，車資共計新臺幣（下同）250 元，乙○○竟表示身
    無分文而拒絕付款，甲○○始知受騙報警處理，查悉上情。
二、案經甲○○訴由臺北縣政府警察局新莊分局移送臺灣板橋地
    方法院檢察署檢察官偵查起訴。
    理  由
一、被告乙○○經本院合法傳喚，未於審判期日到庭，其於警訊
    、偵查中固不否認上開時、地有搭乘甲○○所駕駛之計程車
    往返於臺北縣樹林市及新莊市間，及未給付車資250 元之事
    實，然仍辯稱略以：不是本來就想詐欺，因我錢在男友那，
    上車前有和司機說我沒錢，可否載我，司機說可以，我這種
    狀況已2 、3 次了，因我機車被偷，且錢被男友控制，不是
    故意坐霸王車等云云，惟查上述犯罪事實，業據告訴人甲○
    ○指述綦詳，是被告明知身無分文，無錢給付車資為其所明
    確自認，其仍恣意為計程車之搭乘，有自始即無支付車資之
    意，何況其一稱錢在男友那，一說錢被男友控制等云云，然
    此二者，意義迥然不同，為一般人之所明白認知；是其搭乘
    該車之目的，即係為圖得免費搭乘之財產上不法利益，甚明
    。綜上所述，被告所辯，為不足採，本案事證明確，被告犯
    行，足以認定。
二、核被告乙○○所為，係犯刑法第339 條第2 項之詐欺得利罪
    ；公訴意旨認為係犯刑法第339 條第1 項之詐欺取財罪一節
    ，經查，被告僅係為求得免予付費而搭乘計程車之財產上利
    益，並非有自被害人處取得任何之實體財物，應屬取得財產
    上之不法利益，起訴就此，容或誤會，然起訴之基本社會事
    實同一，爰依法變更起訴法條；又被告有上述事實欄所載之
    犯罪科刑及執行情形，有臺灣高等法院被告前案紀錄表在卷
    可稽，其於有期徒刑執行完畢後5 年內，故意再犯有期徒刑
    以上刑之本罪，為累犯，應依法加重其刑。爰審酌被告素行
    、犯罪動機、目的、手段，貪圖小利而不付車款對告訴人造
    成損害車資之多寡即其圖得利得之額數、犯罪後態度等一切
    情狀，酌情量處如主文所示之刑，並諭知易科罰金折算標準
    。又被告行為在中華民國96年4 月24日以前，所犯之刑法第
    339 條之罪，雖不合於中華民國九十六年罪犯減刑條例第3
    條第1 項第15款所列不予以減刑之罪名，然本件宣告刑未逾
    有期徒刑1 年6 月，仍合於減刑條件，因之，應依中華民國
    九十六年罪犯減刑條例第2 條第1 項第3 款減其宣告刑1/2
    ，並就減得之刑，諭知易科罰金之折算標準。
三、本件被告經合法傳喚，無正當理由，未於審判期日到庭，然
    本院認本件係應處拘役之案件，爰依刑事訴訟法第306 條規
    定，不待其陳述逕行判決，附帶說明。
據上論斷，應依刑事訴訟法第306 條、第300 條、第299 條第1
項前段，刑法第339 條第2 項、第47條第1 項、第41條第1 項前
段，刑法施行法第1 條之1 ，中華民國九十六年罪犯減刑條例第
2 條第1 項第3 款、第7 條，判決如主文。
本案經檢察官王家春到庭執行職務。
中　　華　　民　　國　　96　　年　　8 　　月　　14　　日
                  刑事第2 庭審判長法　官  李麗玲
                                  法  官  張兆光
                                  法  官  黎錦福
上列正本證明與原本無異。
如不服本判決，應於判決送達後10日內敘明上訴理由，向本院提
出上訴狀 (應附繕本)，上訴於臺灣高等法院。
                                  書記官  蔡麗春
中　　華　　民　　國　　96　　年　　8 　　月　　14　　日
附錄本案論罪科刑法條全文：
中華民國刑法第339條
（普通詐欺罪）
意圖為自己或第三人不法之所有，以詐術使人將本人或第三人之
物交付者，處5 年以下有期徒刑、拘役或科或併科1 千元以下罰
金。
以前項方法得財產上不法之利益或使第三人得之者，亦同。
前二項之未遂犯罰之。
